【裁判字號】    92,訴緝,17
【裁判日期】    920411
【裁判案由】    毒品危害防制條例
【裁判全文】
臺灣高雄地方法院刑事判決                          九十二年度訴緝字第一七號
    公  訴  人  臺灣高雄地方法院檢察署檢察官
    被      告  甲○○
右列被告因違反毒品危害防制條例案件，經檢察官提起公訴（九十一年度毒偵字第一
九九號），暨移
    主  文
甲○○連續施用第一級毒品，處有期徒刑玖月。扣案之海洛因壹包（淨重零點零陸公
克），沒收銷燬之。
    事  實
一、甲○○前因施用毒品案件，經本院裁定送觀察、勒戒後，認無繼續施用毒品之傾
    向，由臺灣高雄地方法院檢察署檢察官於民國八十七年九月十五日，以八十七年
    度偵緝字第一○一二號處分不起訴確定；復因施用毒品，經本院以九十年度毒聲
    字第九五二號裁定送觀察、勒戒後，認有繼續施用毒品之傾向，而以九十年度毒
    聲字第一四八九號裁定送強制戒治後，認無繼續戒治之必要，再由本院以九十年
    度毒聲字第四二五二號裁定停止強制戒治，付保護管束；詎其明知海洛因係毒品
    ，依法不得持有、施用，仍於保護管束期間即前開不起訴處分後五年內，基於施
    用毒品之概括犯意，自九十年十二月六日前二、三天起，至九十二年一月十日九
    時許止，以一週吸食一次之頻率，在位於高雄市前鎮區英德橫巷六十六號三樓住
    處房間內，以捲菸及注射方式，連續施用第一級毒品海洛因多次，分別經觀護人
    於九十年十二月六日依法採尿送驗，及為警於九十二年一月十日十七時許，在高
    雄市○○區○○路、林南街二十七巷口處查獲，且當場扣得海洛因一包（淨重○
    ‧○六公克），始獲悉上情。
二、案經臺灣高雄地方法院檢察署檢察官主動檢舉偵辦，暨移送併案審理。
    理  由
一、右揭事實，業據被告甲○○於警詢及偵、審中坦承不諱，被告二次被查獲所採集
    之尿液，經送驗結果均呈嗎啡陽性反應等情，亦有臺灣檢驗科技股份有限公司編
    號ＫＨ二○○一Ｃ0000000號濫用藥物尿液檢驗報告、高雄市立凱旋醫院
    高市凱醫檢字第○○八三○號煙毒尿液檢驗成績書各一紙附卷可稽；而當場扣得
    之白色粉末一包（淨重○‧○六公克），經送法務部調查局檢驗結果，確含有海
    洛因成分，有該局編號第000000000號鑑定通知書一紙附卷可稽，並有
    上開扣案毒品一包可憑，足證被告之自白與事實相符，從而，本案罪證明確，被
    告上開連續施用第一級毒品海洛因之犯行堪以認定。
二、按犯毒品危害防制條例第十條之罪者，經觀察、勒戒後，無繼續施用毒品傾向者
    ，應由檢察官為不起訴之處分；依前項規定為不起訴之處分或不付審理之裁定後
    ，五年內再犯第十條之罪，經觀察、勒戒後，認有繼續施用毒品之傾向或三犯以
    上者，不適用前項之規定，但應由檢察官聲請法院裁定先令入戒治處所施以強制
    戒治；毒品危害防制條例第二十條第二項、第三項分別定有明文。經查被告前因
    施用毒品犯行，業經本院裁定送觀察勒戒後，認無繼續施用毒品傾向，而由臺灣
    高雄地方法院檢察署檢察官以八十七年度偵緝字第一○一二號為不起訴處分確定
    ；嗣於不起訴處分後五年內，又因施用第二級毒品犯行為警查獲，經本院以九十
    年度毒聲字第九五二號裁定送觀察、勒戒後，認有繼續施用毒品之傾向，而以九
    十年度毒聲字第一四八九號裁定送強制戒治後，認無繼續戒治之必要，再經以九
    十年度毒聲字第四二五二號裁定停止強制戒治，付保護管束，然被告於保護管束
  期間復犯本案，此有卷附之本院被告院內索引卡紀錄表、臺灣高等法院被告全國
    前案紀錄表、上開不起訴處分書各一紙在卷可證；依前開規定，被告於不起訴處
    分後，五年內復犯上開施用第一級毒品犯行，自應由本院予以審理。
三、查海洛因係毒品危害防制條例第二條第二項所稱之第一級毒品，不得持有、施用
    ，被告持以施用，核其所為，係犯毒品危害防制條例第十條第一項之施用第一級
    毒品罪；被告持有第一級毒品後進而施用，其持有之低度行為，應為施用之高度
    行為所吸收，不另論罪；又先後多次施用第一級毒品之行為，時間緊接，所犯係
    構成要件相同之罪名，顯係基於概括之犯意反覆為之，為連續犯，應依刑法第五
    十六條之規定以一罪論處，並加重其刑。公訴人雖僅就被告於九十年十二月六日
    ，觀護人依法採尿而查知被告有施用海洛因之犯行予以起訴，惟被告其後仍有連
    續施用海洛因之犯行，並於九十二年一月十日再度遭查獲，已如前述，且該部分
    亦經公訴人移送到院，核與前開起訴論罪之施用海洛因部分有連續犯之一罪關係
    ，本院自得併予審理，併此敘明。爰審酌被告犯罪之情節、手段、施用期間之長
    短，及其施用毒品僅係戕害自身，尚未害及他人，然敗壞社會風氣，惟犯罪後坦
    承犯行態度良好等一切情狀，量處如主文所示之刑。扣案如事實欄所示之白色粉
    末一包，確係第一級毒品海洛因，已如前述，應依毒品危害防制條例第十八條第
    一項規定宣告沒收銷燬之。
據上論斷，應依刑事訴訟法第二百九十九條第一項前段，毒品危害防制條例第十條第
一項、第十八條第一項前段，刑法第十一條、第五十六條，判決如主文。
中      華      民      國      九十二    年     四     月     十一     日
                                  臺灣高雄地方法院刑事第四庭
                                  審判長  法  官  陳明富
                                          法  官  李代昌
                                          法  官  洪珮婷
右正本證明與原本無異。
如不服本判決，應於判決送達後十日內，向本院提出上訴狀。
                                          書記官  于耀文
中    華    民    國      九十二      年      四      月      十五      日


司法院資訊處製作；財團法人民間司法改革基金會備份。
